sv: Hem och trädgård > Tillbehör till hushållsapparater > Tillbehör till luftfuktare: Rengöringsmedel för luftfuktare; Avmineraliseringspatroner för luftfuktare; Luftfuktarfilter; Filter för luftfuktare
vi: Nhà và vườn > Thiết bị điện gia dụng > Phụ kiện máy tạo độ ẩm: Chất Làm Sạch Máy Tạo Ẩm; Lõi Lọc Khử Khoáng Máy Tạo Ẩm; Màng lọc máy tạo độ ẩm; Bấc Máy Tạo Ẩm
ru: Дом и сад > Аксессуары для бытовой техники > Аксессуары для увлажнителей воздуха: Средства для чистки увлажнителей воздуха; Картриджи для деминерализации увлажнителя воздуха; Фильтры для увлажнителей воздуха; Фитили для увлажнителей воздуха
tr: Ev ve Bahçe > Ev Aleti Aksesuarları > Nemlendirici Aksesuarları: Nemlendirici Cihaz Temizleyicileri; Nemlendirici Cihaz Kireç Önleyici Kartuşları; Nemlendirici Filtreleri; Nemlendirici Cihaz Fitilleri
pt-BR: Casa e jardim > Acessórios para eletrodomésticos > Acessórios de umidificadores: Limpadores para umidificadores; Cartuchos de desmineralização para umidificadores; Filtros de umidificadores; Pavios para umidificadores
pt-PT: Casa e jardim > Acessórios de eletrodomésticos > Acessórios de humidificador: Produtos de limpeza para humidificador; Cartuchos de desmineralização para humidificador; Filtros de humidificador; Mechas para humidificador
el: Σπίτι & κήπος > Αξεσουάρ οικιακών συσκευών > Αξεσουάρ υγραντήρων: Καθαριστικά υγραντήρων; Φίλτρα απασβεστοποίησης υγραντήρων; Φίλτρα υγραντήρων; Φυτίλια υγραντήρων
ja: ホーム・ガーデン > 家電関連用品 > 加湿器関連用品: 加湿器用クリーナー; 加湿器用脱塩カートリッジ; 加湿器用フィルター; 加湿器用芯
zh-TW: 居家和庭園 > 家用電器配件 > 加濕器配件: 加濕器清潔劑; 加濕器除垢濾芯; 加濕器濾網; 加濕器吸水濾網
lt-LT: Namai ir sodas > Buitinės technikos priedai > Drėkintuvų priedai: Drėkintuvų valikliai; Drėkintuvų demineralizacijos kasetės; Drėkintuvų filtrai; Drėkintuvų dagtys
ko: 가정/원예 용품 > 가전 제품 부대용품 > 가습기 부대용품: 가습기 세정제; 가습기 탈염 카트리지; 가습기 필터; 가습기 위크
sk-SK: Dom a záhrada > Príslušenstvo k domácim spotrebičom > Príslušenstvo zvlhčovačov vzduchu: Čističe zvlhčovačov; Demineralizačné kazety zvlhčovača; Filtre zvlhčovačov vzduchu; Zvlhčovače Wicks
sl-SI: Dom in vrt > Dodatki za gospodinjske aparate > Dodatki za vlažilnike zraka: Čistila za vlažilce zraka; Kartuše za demineralizacijo vlažilcev; Filtri za vlažilnike zraka; Stenji za vlažilce zraka
fi: Koti ja puutarha > Kodinkoneiden lisätarvikkeet > Ilmankostuttajan lisätarvikkeet: Ilmankostuttimien puhdistusaineet; Ilmankostuttimien kalkinpoistopatruunat; Ilmankostuttajan suodattimet; Wicks-ilmankostuttimet
nb: Hjem og hage > Tilbehør til husholdningsapparater > Tilbehør til luftfuktere: Luftfukterrensere; Demineraliseringspatroner for luftfukter; Filtre til luftfuktere; Luftfukterveker
nl: Huis en tuin > Accessoires voor huishoudelijke apparaten > Accessoires voor bevochtigers: Reinigingsmiddelen voor luchtbevochtigers; Demineralisatiepatronen voor luchtbevochtigers; Bevochtigingsfilters; Luchtbevochtigerlonten
bg-BG: Дом и градина > Аксесоари за домакински уреди > Аксесоари за овлажнител: Почистващи препарати за овлажнители; Патрони за деминерализиране на овлажнители; Филтри за овлажнители; Фитили за овлажнители
hu: Otthon és kert > Háztartásigép-kiegészítők > Párásítókiegészítők: Párásító-tisztítók; Párásító vízkőmentesítő patronok; Párásítószűrők; Párásító kanócok
ro-RO: Casă și grădină > Accesorii pentru electrocasnice > Accesorii pentru umidificatoare: Produse de curățare pentru umidificatoare; Cartușe de demineralizare pentru umidificatoare; Filtre pentru umidificatoare; Fitiluri pentru umidificatoare
en: Home & Garden > Household Appliance Accessories > Humidifier Accessories: Humidifier Cleaners; Humidifier Demineralization Cartridges; Humidifier Filters; Humidifier Wicks
es: Casa y jardín > Accesorios para electrodomésticos > Accesorios para humidificadores: Limpiadores de humidificadores; Cartuchos de desmineralización para humidificadores; Filtros de humidificadores; Mechas para humidificador
it: Casa e giardino > Accessori elettrodomestici > Accessori umidificatori: Detergenti per umidificatori; Cartucce di demineralizzazione per umidificatori; Filtri per umidificatori; Stoppini per umidificatore
da: Hjem og have > Husholdningsapparater – tilbehør > Vandfordamper – tilbehør: Rensere til luftfugtere; Demineraliseringspatroner til luftfugtere; Vandfordamper – filtre; Væger til luftfugtere
de: Heim & Garten > Haushaltsgeräte-Zubehör > Luftbefeuchter-Zubehör: Luftbefeuchterreiniger; Entmineralisierungspatronen für Luftbefeuchter; Luftbefeuchterfilter; Luftbefeuchter-Sticks
cs: Dům a zahrada > Domácí spotřebiče – příslušenství > Zvlhčovače – příslušenství: Čističe zvlhčovačů; Demineralizační patrony zvlhčovačů; Filtry do zvlhčovačů; Filtrační vložky do zvlhčovačů
zh-CN: 家居与园艺 > 家电配件 > 加湿器配件: 加湿器清洁剂; 加湿器除矿滤芯; 加湿器滤芯; 加湿器棉芯
pl: Dom i ogród > Akcesoria do sprzętu AGD > Akcesoria do nawilżaczy: Środki czyszczące do nawilżaczy powietrza; Wkłady demineralizujące do nawilżaczy powietrza; Filtry do nawilżaczy; Fitry do nawilżaczy powietrza
fr: Maison et jardin > Accessoires pour appareils électroménagers > Accessoires pour humidificateurs: Nettoyants pour humidificateurs; Cartouches de déminéralisation pour humidificateur; Filtres pour humidificateurs; Mèches d'humidificateur
hr-HR: Dom i vrt > Pribor za kućanske aparate > Pribor za ovlaživače zraka: Čistači za ovlaživače zraka; Patrone za demineralizaciju ovlaživača zraka; Filtri za ovlaživače zraka; Fitilji ovlaživača zraka
th: บ้านและสวน > อุปกรณ์เครื่องใช้ในบ้าน > อุปกรณ์เครื่องเพิ่มความชื้น: น้ำยาทำความสะอาดเครื่องทำความชื้น; ไส้กรองลดแร่ธาตุในเครื่องทำความชื้น; ตัวกรองเครื่องเพิ่มความชื้น; ไส้ตะเกียงเครื่องทำความชื้น